# 长期股权投资采用权益法核算，计提减值准备，处置部分股权时会计处理

提问人：zitong 时间：2020-09-05 18:12:00
陈版，有个问题请教您，现在有一个会计处理不太清楚，A公司长期股权投资中有一个子公司，持股80%，因无法控制不纳入合并范围，采用权益法核算，初始投资成本 24 亿， 2018 年根据评估报告该公司亏损严重计提 12 亿减值， 2019 出售50%股权，股权转让时同比例结转投资成本及减值准备，剩余股权仍采用权益法核算，剩余投资成本12 亿，减值准备 6 亿，净值 6 亿，现股权出售后按子公司期末所有者权益金额及持股比例计算的享有份额为 5 亿，低于长期股权投资账面价值，该如何账务处理？
存在计提减值准备的股权转让在转让业务会计处理时是否必须按同比例结转计提的减值准备？

回答人：chenyiwei
存在计提减值准备的股权转让，不改变投资方与被投资方之间关系的性质的，应在处置股权同时按比例结转原先计提的减值准备。
长期股权投资的价值不能简单等同于其对应享有的被投资企业可辨认净资产账面价值或公允价值，因为其中还可能涉及隐含商誉因素。就你的案例而言，如果该50%股权的转让价格是公允的，则可以按比例推算仍持有的剩余股权的公允价值，不作为已经发生减值的依据。